臺灣高雄地方法院刑事判決　　　　　　　　　　　　九十三年度訴字第一六六九號
　　公　訴　人　臺灣高雄地方法院檢察署檢察官
　　被　　　告　甲○○　男　四.
　　選任辯護人　楊水柱律師
　　被　　　告　乙○○　男　二.
　　被　　　告　丙○○　男　二.
右列被告因偽造信用卡等案件，經檢察官提起公訴（九十三年度偵字第六０六一、八
六二三號），聲請改依協商程序而為判決，本院判決如左：
    主  文
甲○○共同意圖供行使之用，而偽造信用卡，處有期徒刑壹年貳月，緩刑參年。扣案
如附表所示之物沒收。
乙○○將國民
以參佰元折算壹日。
丙○○將國民
以佰元折算壹日，緩刑貳年。變造之丙○○國民
    事實及理由
一、犯罪事實：甲○○（原名孟昭健）與真實姓名、年籍均不詳綽號「阿茂」之成年
    旬起，連續二週在自由時報刊登「借貸新台幣（下同）一萬五千元免收利息」之
    廣告內容，甲○○並刊載0000000000之行動電話號碼以供聯絡，嗣有
    藍曉頻（另經本院以九十三年度訴字第一九二七號判處有期徒刑三月）、乙○○
    、丙○○三人因經濟困難，閱覽上開廣告後，遂撥打上開行動電話與甲○○取得
    聯絡，甲○○並與藍曉頻等三人約定以一萬五千元之代價收購藍曉頻、乙○○、
    丙○○三人之
    成功時，再給付五千元，藍曉頻、乙○○、丙○○三人均明知交付
    名申請護照，詎仍為獲取不法之利益，而交付
    曉頻及丙○○之
    之國民
    承辦人員，以黏貼經變造之國民
    丙○○等人名義於中華民國普通
    使外交部承辦人員登載於職務上所掌之公文書，據以核發中華民國
    復基於偽造特種文書之犯意，偽造丙○○之在職證明暨休假證明一紙，及與真實
    姓名年籍不詳綽號「阿修」之成年男子共同基於偽造信用卡之犯意聯絡，由「阿
    修」以乙○○之名偽造玉山銀行信用卡一張（卡號：000000000000
    0000）及渣打銀行信用卡一張（卡號：0000000000000000
    ）後交予甲○○，持之以茲為乙○○、丙○○加拿大簽證核發後讓持有乙○○、
    丙○○
    對
    需，遂向甲○○要求返還
    歸還藍曉頻，藍曉頻於九十三年三月十五日十六時五十分許，在高雄市○○區○○路與林森路口處，為警查獲持有之
    十七日十一時三十分許，在高雄市新興區○○○路九十七之一號「巨登旅行社」
    查獲甲○○正在辦理藍曉頻、乙○○之簽證事宜，並在甲○○位於高雄市○○區
    ○○街十二巷四號八樓之住處，扣得經變造之丙○○
    在職證明暨休假證明一紙、乙○○之
二、證據：
（一）被告甲○○在偵訊及本院訊問中之自白，被告乙○○、丙○○在偵訊及本院訊
      問之供述。
（二）證人藍曉頻在偵查及本院九十三年度訴字第一九二七號訊問之供述。
（三）搜索扣押筆錄、扣押物品目錄表。
（四）乙○○入境許可證、委任書二紙。
（五）變造之藍曉頻、丙○○國民
（六）供變造證件所用之照片八幀。
（七）藍曉頻之國民
（八）乙○○、丙○○、藍曉頻等三人出入境紀錄。
（九）偽造之丙○○在職證明暨休假證明各一紙。
（十）偽造之乙○○信用卡二張及ＶＩＳＡ國際組織台灣分公司鑑定函。
三、經查，上開協商合意並無刑事訴訟法第四百五十五條之四第一項所列情形之一，
    檢察官聲請改依協商程序而為判決，本院爰不經言詞辯論，於協商合意範圍內為
    協商判決，合予敘明。
四、應適用之法條：刑事訴訟法第四百五十五條之四第二項、第四百五十五條之八，
    第二百零一條之一第一項、第二百十二條、第二百十六條、第二百十四條、第五
    十五條、第四十一條第一項前段、第七十四條第一款、第三十八條第一項第二款
    、第三款、第二百零五條、罰金罰鍰提高標準條例第一條前段、第二條。
五、本判決除有刑事訴訟法第四百五十五條之四第一項第一款、第二款、第四款、第
    六款、第七款所定情形之一，或違反同條第二項規定者，得自收受判決送達之日
    起十日內，向本院提出上訴書狀，上訴於第二審法院外，不得上訴。
中　　　華　　　民　　　國　　九十四　　年　　　一　　　月　　三十一　　日
                                臺灣高雄地方法院刑事第十四庭
                                    審判長法  官  陳銘珠
                                          法  官  洪乙心
                                          法  官  林瑋桓
右正本證明與原本無異。
                                          書記官  謝群育
中　　　華　　　民　　　國　　九十四　　年　　　一　　　月　　三十一　　日
附錄本件論罪科刑法條：
刑法第二百零一條之一第一項
意圖供行使之用，而偽造、變造信用卡、金融卡、儲值卡或其他相類作為
簽帳、提款、轉帳或支付工具之電磁紀錄物者，處一年以上七年以下有期
徒刑，得併科三萬元以下罰金。
刑法第二百一十六條
行使第二百十條至第二百十五條之文書者，依偽造、變造文書或登載不實
事項或使登載不實事項之規定處斷。
刑法第二百一十二條
偽造、變造護照、旅券、免許證、特許證及關於品行、能力服務或其他相
類之證書、介紹書，足以生損害於公眾或他人者，處一年以下有期徒刑、
拘役或三百元以下罰金。
刑法第二百一十四條
明知為不實之事項，而使公務員登載於職務上所掌之公文書，足以生損害
於公眾或他人者，處三年以下有期徒刑、拘役或五百元以下罰金。
護照條例第二十三條
偽造、變造國民身分證以供申請護照，足以生損害於公眾或他人者，處五
年以下有期徒刑、拘役或科或併科新臺幣五十萬元以下之罰金。
行使前項文書者，亦同。
將國民身分證交付他人或謊報遺失，以供冒名申請護照者，處五年以下有
期徒刑、拘役或科或併科新臺幣十萬元以下之罰金。
前項冒用名義者，亦同。
受託申請護照，明知第一項至第四項事實或偽造、變造或冒用之照片，仍
代申請者，處五年以下有期徒刑、拘役或科或併科新臺幣十萬元以下之罰
金。
附表：
(1)變造之丙○○、藍曉頻國民身分證各壹張
(2)供變造證件所用之照片捌幀
(3)乙○○、丙○○、藍曉頻等三人普通護照申請書上不明人士之相片各壹幀
(4)偽造之丙○○在職證明暨休假證明壹紙
(5)偽造之乙○○玉山銀行（卡號：0000000000000000）及渣打銀行
  （卡號：0000000000000000）信用卡各壹張
